# 小说IP 授权游戏公司开发的收入确认方法

提问人：a1234gxp 时间：2022-05-25 12:07:45
某公司拥有一个小说的IP，公司同时授权了多个公司在不同领域进行开发（如：游戏、影视、话剧等）。公司与游戏公司签订的开发协议约定，授权日后 7 个月内完成游戏开发，此后 24 个月内拥有游戏运营权。超过期限后另行约定是否可以继续使用该IP。
请教一下，这种合同是否满足在一段时间内确认收入的标准？
企业向客户授予知识产权许可，同时满足下列条件时，应当作为在某一时段内履行的履约义务确认相关收入；否则，应当作为在某一时点履行的履约义务确认相关收入：
（一）合同要求或客户能够合理预期企业将从事对该项知识产权有重大影响的活动；
（二）该活动对客户将产生有利或不利影响；
（三）该活动不会导致向客户转让某项商品。
准则中第三条显然不满足，但是第一第二条就有点不太确定了。
小说已经完结。IP拥有者不再进行继续创造，公司授权给其他公司进行各种品类的开发是否满足第一第二条的标准？

回答人：chenyiwei
这种已完结的小说的授权，属于一次性（在许可生效日，被许可人有权利用被许可的IP从事自身经营活动的开始日）确认收入。后续游戏运营分成等按照新收入准则第三十七条规定确认。